# 请教陈版主：企业收到政府借款资金用于设备采购的账务处理

提问人：1775482 时间：2023-08-11 16:39:06
各位老师好，我的问题是：政府通过招商引资引进公司B，政府通过控股公司A向银行借款 3000 万，之后借至公司B用于生产设备采购。公司A与公司B之间借款合同约定：借款专门用于生产设备采购，相关财务费用由公司A承担，但是没有注明相关借款利率。 站在公司B账务处理角度，首先我认为该项借款应计入其他应付款，因为借出方为非金融机构；其次，借款利息费用应作为政府补助，视作公司B购买资产的补助，根据实际利率，没有明确利率的话用基准利率测算财务费用，同时作为递延收益，在设备摊销时摊销。
请问：①以上账务务处理是否正确；
②是否考虑借款利息费用资本化，如果是，烦请解释原因。

回答人：chenyiwei
1 、本案例中A公司实际上是政府方的代表，由A公司承担借款利息，相当于政府提供的贴息，应按政府补助准则中关于贴息的相关规定处理。
2 、B公司能否将借款利息资本化，应根据借款费用准则的规定，考虑所购建的资产是否属于符合资本化条件的资产，以及是否属于在资本化期间内发生的利息支出。此问题与贴息的性质认定和会计处理没有直接关系。